【裁判字號】    90,訴,898
【裁判日期】    900427
【裁判案由】    毒品危害防制條例
【裁判全文】
臺灣臺中地方法院刑事判決                            九十年度訴字第八九八號
    公  訴  人  臺灣臺中地方法院檢察署檢察官
    被      告  甲○○
右列被告因毒品危害防制條例案件，經檢察官提起公訴（九十年度毒偵字第一六五七
號），本院判決如左：
    主  文
甲○○連續施用第一級毒品，累犯，處有期徒刑壹年；扣案之海洛因壹包（淨重零點
壹壹公克、包裝重零點貳貳公克）沒收銷燬之，注射針筒貳支均沒收。
    事  實
一、甲○○於民國（下同）八十七年間因犯竊盜罪，經法院判處有期徒刑十月確定，
    於八十八年十一月四日執行完畢。其於八十七年間，因施用毒品案件，經本院以
    八十七年度毒聲字第四七號及八十七年度毒聲字第二三二二號裁定送觀察勒戒後
    ，均認無繼續施用毒品之傾向，經臺灣臺中地方法院檢察署檢察官分別於八十七
    年六月十二日以八十七年度偵字第九八九六號，及同年十月二十八日以八十七年
    度偵字第二一八０五號為不起訴處分確定。詎甲○○仍不知悔改，於八十九年一
    月間，因施用第一級及第二級毒品案件，經本院以八十九年度毒聲字第二九九七
    號裁定送強制戒治，於八十九年八月三日送臺灣臺中戒治所執行強制戒治，嗣因
    戒治成效經評定合格，經本院以八十九年度毒聲字第七二四五號裁定停止戒治，
    所餘戒治期間付保護管束，於九十年一月十一日出所，保護管束期間至九十年八
    月二日止，而其所犯施用第一級及第二級毒品罪，則經本院於八十九年九月十三
    日，以八十九年度訴字第一三八一號判處有期徒刑九月及七月，並定應執行刑為
    有期徒刑一年二月，同年十一月八日經臺灣高等法院臺中分院以八十九年度上訴
    字第一九六五號駁回被告之上訴確定，尚未執行。詎甲○○於九十年一月十一日
    出戒治所後，猶不知悔悟，基於概括之犯意，自九十年三月十七日起，至同月二
    十日下午五時許止，連續在臺中市○區○○路四段三十七巷一之十二號「龍宮旅
    社」三０七室內，以注射針筒注射手臂之方式，施用第一級毒品海洛因多次。嗣
    於九十年三月二十日晚上十一時五十分許，經警在前揭龍宮旅社三０七室內查獲
    甲○○，並扣得海洛因一包（淨重０‧一一公克、包裝重０‧二二公克）及其所
    有供施用海洛因所用之注射針筒二支等物。
二、案經臺中市警察局第三分局報請臺灣臺中地方法院檢察署檢察官偵查起訴。
    理  由
一、右揭事實業據被告甲○○於警訊、偵查及本院審理中坦承不諱，且被告所採之尿
    液經送檢驗結果係呈嗎啡陽性反應乙情，有臺中市衛生局出具之煙毒尿液檢驗成
    績書一份附卷可稽，且扣案之白色粉末經送法務部調查局鑑定結果，確含有毒品
    海洛因成分乙情，亦有該局九十年四月六日第00000000號鑑定通知書在
    卷可參，此外，復有海洛因一包（淨重０‧一一公克、包裝重０‧二二公克）及
    其所有供施用海洛因所用之注射針筒二支等物扣案可證，足證被告之前開自白，
    確與事實相符。再者，被告曾於八十七年間，因施用毒品案件，經本院以八十七
    年度毒聲字第四七號及八十七年度毒聲字第二三二二號裁定送觀察勒戒後，均認
    無繼續施用毒品之傾向，經臺灣臺中地方法院檢察署檢察官分別於八十七年六月
    十二日以八十七年度偵字第九八九六號，及同年十月二十八日以八十七年度偵字
    第二一八０五號為不起訴處分確定，有上開不起訴處分書二份在卷足憑。另被告
    於八十九年一月間，因施用第一級及第二級毒品案件，經本院以八十九年度毒聲
    字第二九九七號裁定送強制戒治，於八十九年八月三日送臺灣臺中戒治所執行強
    制戒治，嗣因戒治成效經評定合格，經本院以八十九年度毒聲字第七二四五號裁
    定停止戒治，所餘戒治期間付保護管束，於九十年一月十一日出所，保護管束期
    間至九十年八月二日止，而其所犯施用第一級及第二級毒品罪，則經本院於八十
    九年九月十三日，以八十九年度訴字第一三八一號判處有期徒刑九月及七月，並
    定應執行刑為有期徒刑一年二月，同年十一月八日經臺灣高等法院臺中分院以八
    十九年度上訴字第一九六五號駁回被告之上訴確定等情，亦有上揭裁定書、保護
    管束指揮書及判決書附卷足據。本件事證明確，被告前開犯行，洵堪認定。
二、核被告所為，係犯毒品危害防制條例第十條第一項之施用第一級毒品罪。其因施
    用海洛因而持有海洛因之低度行為，為其施用之高度行為所吸收，不另論罪。其
    先後多次施用第一級毒品海洛因之行為，時間緊接，犯罪構成要件相同，顯係基
    於概括犯意反覆為之，為連續犯，爰依刑法第五十六條規定論以一罪，並加重其
    刑。又被告曾於八十七年間因犯竊盜罪，經法院判處有期徒刑十月確定，於八十
  八年十一月四日執行完畢，有臺灣臺中地方法院檢察署刑案資料查註紀錄表一份
    在卷可參，其於刑之執行完畢後，五年內再犯本件有期徒刑以上之罪，為累犯，
    應依刑法第四十七條之規定遞加重其刑。爰審酌被告犯罪之動機、目的、施用毒
    品僅戕害自身未危害他人、施用之期間及其犯罪後坦承犯行、態度良好等一切情
    狀，量處如主文所示之刑。扣案之海洛因一包（淨重０‧一一公克、包裝重０‧
    二二公克），應依毒品危害防制條例第十八條第一項前段之規定，宣告沒收銷燬
    之，至於扣案之注射針筒二支，則係被告所有供施用第一級毒品海洛因所用之物
    ，業據被告供明在卷，爰依刑法第三十八條第一項第二款之規定，宣告沒收。
據上論斷，應依刑事訴訟法第二百九十九條第一項前段，毒品危害防制條例第十條第
一項、第十八條第一項前段、第二十條第三項前段，刑法第五十六條、第四十七條、
第三十八條第一項第二款，判決如主文。
中      華      民      國      九十      年      四    月    二十七    日
                                          法  官  李  悌  愷
右正本證明與原本無異。
如不服本判決，應於送達後十日內向本院提出上訴狀（須附繕本），上訴於台灣高等
法院台中分院。
                                          書記官
中      華      民      國      九十      年      四    月    二十七    日
附錄法條：
毒品危害防制條例第十條第一項：
施用第一級毒品者，處六月以上五年以下有期徒刑。


司法院資訊處製作；財團法人民間司法改革基金會備份。
